bg-BG: Система за настройване на рамков барабан: Фиксиран (ненастройваем); Механично обтягане с болтове; Обтягане с ключове; Обтягане с въже; Друго
es: Sistema de afinación de tambores de marco: Fijo (no afinable); Tensión mecánica por bellotas; Tensión por clavijas; Tensión por cuerdas; Otro
ru: Система настройки рамочного барабана: Фиксированная (без настройки); Механическое натяжение лагами; Натяжение колками; Веревочное натяжение; Другое
sk-SK: Systém ladenia rámového bubna: Pevné (neladiteľné); Mechanické ladenie skrutkami; Ladenie kolíkmi; Ladenie povrazmi; Iné
ro-RO: Sistem de acordare a tobelor cu cadru: Fix (neacordabil); Tensiune cu tirante mecanice; Tensiune cu cuie; Tensiune cu frânghie; Altele
sv: Stämningssystem för ramtrumma: Fast (ej stämbar); Mekanisk stämhusspänning; Stämstiftsspänning; Repspänning; Övrigt
vi: Hệ thống điều chỉnh chuông khung: Cố định (không lên dây); Căng bằng chốt cơ học; Căng bằng chốt; Căng bằng dây thừng; Khác
pl: System strojenia bębna obręczowego: Stały (niestrojony); Mechaniczny (śruby napinające); Z kołkami napinającymi; Z naciągiem sznurkowym; Inny
lt-LT: Rėminio būgno derinimo sistema: Fiksuotas (nederinamas); Mechaninis tempimas varžtais; Tempimas kaiščiais; Tempimas virve; Kita
zh-TW: 框鼓調音系統: 固定 (不可調音); 機械鼓耳張力; 弦軸張力; 繩索張力; 其他
zh-CN: 框鼓调音系统: 固定（不可调音）; 机械拉片张力; 弦轴张力; 绳索张力; 其他
nl: Frametrommel stemsysteem: Vast (niet-stembaar); Mechanische spanschroefspanning; Pinspanning; Touwspanning; Overige
hu: Keretdob hangolási rendszer: Fix (nem hangolható); Mechanikus babás feszítős; Kulcsos feszítő; Köteles feszítő; Egyéb
da: Stemmesystem for rammetromme: Fast (kan ikke stemmes); Mekanisk bespænding med lugs; Bespænding med pinde; Bespænding med reb; Andet
it: Sistema di accordatura del tamburo Frame: Fisso (non accordabile); Tensione meccanica con tiranti; Tensione a pioli; Tensione a corda; Altro
ja: Frameドラムチューニングシステム: 固定式 (チューニング不可); メカニカルラグテンション; ペグテンション; ロープテンション; その他
pt-BR: Sistema de afinação do tambor de aro: Fixo (não afinável); Tensão por garra mecânica; Tensão por cravelha; Tensão por corda; Outro
fi: Kehärummun viritysjärjestelmä: Kiinteä (ei viritettävä); Mekaaninen ruuviviritys; Tappiviritys; Naruviritys; Muu
nb: Rammens trommetuningsystem: Fast (ikke stembar); Mekanisk stramming; Pinnestramming; Taustramming; Annet
tr: Def akort sistemi: Sabit (akort edilemez); Mekanik vidalı germe; Mandallı germe; İpli germe; Diğer
th: ระบบปรับแต่ง Frame Drum: ตายตัว (ปรับไม่ได้); ปรับความตึงด้วยกลไก; ปรับความตึงด้วยลูกบิด; ปรับความตึงด้วยเชือก; อื่นๆ
hr-HR: Sustav za ugađanje bubnja okvira: Fiksno (ne može se ugađati); Mehaničko zatezanje vijcima; Zatezanje klinovima; Zatezanje užetom; Ostalo
cs: Systém ladění rámového bubnu: Pevný (neladitelný); Mechanické ladicí šrouby; Ladicí kolíky; Ladění provazy; Jiné
el: Σύστημα κουρδίσματος τυμπάνου: Σταθερό (μη κουρδιζόμενο); Μηχανική τάση με κλειδιά; Τάση με στριφτάρια; Τάση με σχοινί; Άλλο
pt-PT: sistema de afinação do tambor Frame: Fixo (não afinável); Tensão mecânica das alças; Tensão por cravelhas; Tensão por cordas; Outro
en: Frame drum tuning system: Fixed (non-tunable); Mechanical lug-tension; Peg-tension; Rope-tension; Other
ko: 프레임 드럼 튜닝 시스템: 고정(튜닝 불가); 기계식 러그 텐션; 페그 텐션; 로프 텐션; 기타
fr: Système d’accordage du tambour sur cadre: Fixe (non accordable); Tension mécanique par tirants; Tension par chevilles; Tension par corde; Autre
sl-SI: Sistem uglaševanja uokvirjenega bobna: Fiksno (neuglasljivo); Mehansko napenjanje z zatiči; Napenjanje s klini; Napenjanje z vrvjo; Drugo
de: Stimmsystem der Rahmentrommel: Fest (nicht stimmbar); Mechanische Spannböckchen; Wirbelstimmung; Seilspannung; Sonstiges